臺灣臺南地方法院臺南簡易庭裁定
109年度南秩字第122號
移送機關    臺南市政府警察局第四分局
被移送人    蘇寶蘭


上列被移送人因違反社會秩序維護法案件，經移送機關以109年
度11月24日南市警四偵字第OOOOOOOOOO號移送書移送審理，本院
裁定如下：
    主　　文
蘇寶蘭藉端滋擾公眾得出入之場所並於公務員依法執行職務時，
以顯然不當之言詞或行動相加，尚未達強暴脅迫或侮辱之程度，
處罰鍰新臺幣捌仟元。
    事實理由及證據
一、被移送人
蘇寶蘭於下列時、地有違反社會秩序維護法之行為：
  ㈠時間：民國109年9月24日10時9分許。
  ㈡地點：臺南市○○區○○路○段0號11樓臺南市政府政風處      
    辦公室。
  ㈢行為：被移送人於上述行為時、地至臺南市政府政風處陳情
    時，藉端要求受理人員逐字紀錄、以擴音方式撥打警政專線
    要求警方到場抄錄受理人員個人資料，藉故大聲於政風處辦
    公室大聲滋擾等情狀，並經政風處人員關係人黃ＯＯ制止仍不
    聽勸阻，事後關係人黃ＯＯ至本分局華平派出所報案，遂據以
    調查。
二、上開事實，有下列之事證證明屬實：
  ㈠關係人黃ＯＯ於109年9月30日至華平派出所製作之調查筆錄。
  ㈡事發現場監視器錄影光碟4片。
  ㈢事發現場錄影音檔譯文及翻拍照片。　　
　㈣又被移送人經移送機關合法通知，於通知期日無正當理由未
    到場，迄今未對於本件被移送之行為表示意見。
三、經查：證人即臺南市政府政風處股長黃ＯＯ於警詢時就被移送
    人之行為證稱：「本處當日受理蘇寶蘭陳情同仁為科員游ＯＯ
    ，蘇寶蘭9點多至本處後即引導蘇寶蘭至本處陳情室，惟受
    理過程蘇寶蘭要求游ＯＯ應該逐字逐句記載，因音量過大，本
    科蔡ＯＯ科員及黃ＯＯ助理員即進入關心，我發現後亦進入陳情
    室關心，我向蘇寶蘭說明本處依規定受理製作記錄，不逐字
    記載，如有需要可自行以書面補充作為附件。並向渠確認是
    否要陳情，蘇寶蘭表示要陳情，但如果我們不離開她無法陳
    情，所以我當場指派游ＯＯ科員及蔡ＯＯ科員共同受理蘇寶蘭陳
    情，後即偕同本科其他科員離開。不久因蘇寶蘭自行撥打手
    機報警，員警獲報到本處辦公室，蘇寶蘭即由陳情室走出至
    本處辦公空間，開始要求到場員警確認本處同仁個資，因為
    本科科長及視察公出不在，所以我向到場員警瞭解狀況，蘇
    寶蘭仍持續不斷要求員警確認本處同仁個資並揚言告我們及
    現場員警不作為、瀆職，只要我們與員警稍有交談，蘇寶蘭
    即立刻喝止我們說『你們又在竊竊私語了』等，我至少3次告
    訴她『蘇小姐，你已經影響我們同仁上班，這邊是我們辦公
    的地方，如要陳情檢舉請到本處陳情室由專人受理，如不陳
    情請離開本處，不要影響我們上班』，但蘇寶蘭經制止不聽
    ，一直指揮到場警察，並認到場警察未依其指示確實確認我
    們個資是不作為，持續以擴音方式撥打電話向警政署投訴處
    理員警及報案要求警察再派員到場，當日陸陸續續共有約5
    或6組員警到場，過程中本科同仁亦多次告知蘇寶蘭請不要
    在辦公空間撥打私人電話影響辦公秩序，如要打電話可至辦
    公室外撥打，惟蘇寶蘭依然持續在本處陳情室以外之辦公空
    間隨意走動，並以擴音方式撥打電話及指揮到場員警確認本
    處同仁個資，後來我因有其他公務待辦，即回座位處理公文
    ，到12時19分中午休息時間蘇寶蘭還要求2名員警至我座位
    確認我個資，我認為不符合警察職權行使法便拒絕，蘇寶蘭
    便一直站在我座位旁不離開，因是中午休息時間，我便直接
    離開辦公室，蘇寶蘭至12點半左右才離開本處辦公室。當日
    13時47分蘇寶蘭至本處要求確認陳情内容，本處蔡ＯＯ科員引
    導蘇寶蘭至陳情室，游ＯＯ科員便將上午製作的紀錄表交由蘇
    寶蘭確認，不久蘇寶蘭又針對紀錄内容有意見，揚言告游ＯＯ
    瀆職，自行撥打手機報警，不久警察到場，蘇寶蘭又離開陳
    情室至本處辦公空間，開始要求員警確認本處同仁個資，期
    間我、本科李ＯＯ科員、黃ＯＯ助理員均有制止蘇寶蘭請她至陳
    情室，勿影響本處其他同仁辦公，蘇寶蘭仍持續在本處辦公
    空間恣意指揮員警、以擴音方式撥打電話投訴及報警；期間
    本府駐衛警小隊長亦制止並告知蘇寶蘭政風處主張她的行為
    已影響辦公秩序，如果沒有要陳情請到外面，蘇寶蘭仍拒絕
    配合，直到快四點才離開。蘇寶蘭的行為已嚴重影響及干擾
    本處辦公秩序。」等語。此核與附卷之錄影光碟（含聲音）
    檔案、錄影音檔譯文及監視錄影畫面翻拍照片相符，顯見被
    移送人確有藉端滋擾臺南市政府政風處之情事，並已影響臺
    南市政府政風處之秩序及安寧，亦有害國家權力之行使，核
    被移送人所為已違反社會秩序維護法第68條第2款、第85條
    第1款之規定，依法應予論處。
四、按有左列各款行為之一者，處三日以下拘留或新臺幣一萬二
    千元以下罰鍰：……二、藉端滋擾住戶、工廠、公司行號、公
    共場所或公眾得出入之場所者。社會秩序維護法第68條第2
    款定有明文。又所謂「藉端滋擾」，係指行為人有滋擾之本
    意，以言語、行動等方式，藉特定事端擴大發揮，踰越該事
    端在一般社會大眾觀念中所容許之合理範圍，而擾及場所之
    安寧秩序致難以維持或回復者而言。次按社會秩序維護法第
    85條第1款規定：「於公務員依法執行職務時，以顯然不當
    之言詞或行動相加，尚未達強暴脅迫或侮辱之程度者，處拘
    留或新臺幣12,000元以下罰鍰」。依該條立法理由之說明，
    僅須於公務員依法執行職務時，以顯然不當之言詞行動相加
    即構成本款妨害公務之行為，因其有礙於國家權力之行使，
    妨害國家法益，故應予以處罰，但如情節重大，已達強暴脅
    迫或侮辱之程度者，應依刑法處斷。末按社會秩序維護法第
    24條第1項規定：「違反本法之數行為，分別處罰。但於警
    察機關通知單送達或逕行通知前，違反同條款之規定者，以
    一行為論，並得加重其處罰」。核被送移人所為2 次所為，
    均係違反社會秩序維護法第68條第2 款藉端滋擾公眾得出入
    之場所及同法第85條第1 款於公務員依法執行職務時，以顯
    然不當之言詞或行動相加之非行。其上開數行為應依社會秩
    序維護法第24條第1 項但書之規定以一行為論，並加重其處
    罰。爰審酌被移送人違反之手段、違反義務之程度以及上開
    非行所生之危害，量處如主文所示之處罰，以資懲儆。
五、依社會秩序維護法第46條第1 項、第24條第1 項但書、第68
    條第2 款、第85條第1 款，裁定如主文。
中　　華　　民　　國　　109 　年　　11　　月　　27　　日
                  臺灣臺南地方法院臺南簡易庭
                                  法　官  侯明正
以上正本係照原本作成。
如不服本裁定，得於裁定書送達之翌日起5日內，以書狀敘述理
由，向本庭提起抗告。
中　　華　　民　　國　　109 　年　　11　　月　　27　　日
                                  書記官  陳世明